【裁判字號】    89,上易,581
【裁判日期】    890323
【裁判案由】    傷害
【裁判全文】
臺灣高等法院刑事判決                            八十九年度上易字第五八一號
    上  訴  人  臺灣臺北地方法院檢察署檢察官
    被      告  甲○○
右上訴人因被告傷害案件，不服臺灣臺北地方法院八十八年度易字第二一二四號，中
華民國八十八年十一月二十九日第一審判決（起訴案號：臺灣臺北地方法院檢察署八
十八年度偵字第一一三二九號）提起上訴，本院判決如左：
    主      文
原判決撤銷。
甲○○傷害人之身體，處有期徒刑伍月，如易科罰金，以參佰元折算壹日。
    事      實
一、甲○○於民國（下同）八十八年二月十一日上午六時許，在臺北市○○○路○段
    三六０號前，因酒後細故與人發生衝突，其友乙○○見狀上前勸架，乃因此遷怒
    乙○○；竟基於普通傷害之犯意，先駕車欲衝撞乙○○，經乙○○迅為閃避，繼
    又下車持健胸用之彈簧棒追打乙○○，致使乙○○跌倒，並造成乙○○因而受有
    後枕裂傷（二乘以零點五乘以零點五公分）、右手挫傷（約二公分瘀青）、二膝
    擦傷（二乘以三公分、二公分）、左肘擦傷（二公分），及左四指挫傷（約一公
    分）等多處傷害。
二、案經乙○○訴由台北市政府警察局大安分局報告臺灣臺北地方法院檢察署檢察官
    偵查起訴。
    理      由
一、訊據被告甲○○矢口否認右揭傷害犯行，辯稱：伊在ＫＴＶ與人發生衝突，乙○
    ○聯合他人打伊並搶走伊之皮包；伊駕車過去係欲找陳某理論並拿回伊遭人搶走
    之皮包，而追趕之際，因二人跌倒摔成一團，致伊手上之彈簧棒不慎掉落，才傷
    及乙○○之後腦；和解書係在被脅迫之下才書立云云。惟查，本件被告於前開時
    地追打被害人乙○○致渠受傷之事實，業據被害人乙○○於警訊、檢察官偵查、
    原審及本院審理中指訴甚詳，並有被害人提出之驗傷診斷證明書，及被告肇事後
    與被害人在警局達成民事和解賠償之協議書（影本）各一紙附卷可稽。被告雖辯
    稱：告訴人聯合他人打伊，並搶走伊之皮包，和解書係在被脅迫之下才書立等語
    ；惟並未能提出相關之證據資料以供本院查證，所辯是否真實自容懷疑。復查，
    被告果若純係為找被害人理論並拿回自己之皮包，而無存意傷害，當無攜帶堅實
    彈簧棒追趕之必要。另參以被害人所受之裂傷、挫傷、擦傷多達五處，且均非細
    微之傷害，衡情顯非被告手持彈簧棒不慎掉落所致。被告所辯均不足採，應以被
    害人之指述為可信。本案事證明確，被告犯行洵堪認定。
二、核被告所為，係犯刑法第二百七十七條第一項之傷害罪。
三、原審據以論罪科刑，固非無據。然被告駕車衝撞被害人，繼又持堅實之彈簧棒追
    打被害人，其手段殘暴，於承諾賠償後非但不依約履行，更又設詞誣指被害人搶
    奪其皮包，脅迫其書立和解書，犯後毫無悔意，原審僅判處有期徒刑三月，自嫌
    輕縱。公訴人之上訴意旨執以指摘原判決量刑不當，為有理由，應由本院將原判
    決撤銷改判。爰審酌被告僅因細故即毆打被害人，其駕車衝撞被害人，繼又持堅
    實之彈簧棒追打被害人，手段甚為殘暴；其毆打被害人致被害人受有五處傷害，
    其中後枕裂傷二乘零點五乘零點五公分，傷害不可謂為輕微；且於承諾賠償後非
    但不依約履行，更又設詞誣指被害人搶奪其皮包，脅迫其書立和解書，犯後毫無
    悔意等其他一切情狀，量處如主文所示之刑，並諭知易科罰金之折算標準，以資
    懲儆。至於被告用以犯罪之彈簧棒，因不能證明係屬被告所有，故本院認無併予
    宣告沒收之必要，附此敘明。
據上論斷，應依刑事訴訟法第三百六十九條第一項前段、第三百六十四條、第二百九
十九條第一項前段，刑法第二百七十七條第一項、第四十一條，罰金罰鍰提高標準條
例第一條前段、第二條，判決如主文。
本案經檢察官蔡日昇到庭執行職務。
中    華    民    國    八十九    年      三        月      二十三      日
                          臺灣高等法院刑事第十二庭
                              審判長法  官  劉  景  星
                                    法  官  陳  志  洋
                                    法  官  陳  博  志
右正本證明與原本無異。
不得上訴。
                                    書記官  鄭  兆  璋
中    華    民    國    八十九    年      三        月      二十四      日
附錄：本案論罪科刑法條全文
刑法第二百七十七條
  傷害人之身體或健康者，處三年以下有期徒刑，拘役或一千元以下罰金。
  犯前項之罪因而致人於死者，處無期徒刑或七年以上有期徒刑，致重傷者，處三年
  以上、十年以下有期徒刑。


司法院資訊處製作；財團法人民間司法改革基金會備份。
